臺灣橋頭地方法院刑事判決　　　　　　110年度審易字第574號
公　訴　人　臺灣橋頭地方檢察署檢察官
被　　　告　傅志剛


　　　　　　 （現另案於法務部矯正署高雄第二監獄執行中）
被　　　告　林裕允


上列被告因竊盜等案件，經檢察官提起公訴（110年度偵字第404
2號），嗣被告於準備程序中就被訴事實均為有罪之陳述，經本
院告知簡式審判程序之旨，並聽取被告與公訴人之意見後，本院
裁定進行簡式審判程序，判決如下：
    主  文
傅志剛犯攜帶兇器竊盜罪，累犯，處有期徒刑柒月。扣案附表編
號6所示之柴刀壹把沒收。
林裕允犯收受贓物罪，累犯，處有期徒刑參月，如易科罰金，以
新臺幣壹仟元折算壹日。
    事  實
一、傅志剛意圖為自己不法之所有，基於加重竊盜之犯意，於民
    國109年11月27日9時許，駕駛向不知情之蔡岱錚所承租車號
    000- 0000號自小貨車，到高雄市甲仙區和南巷山區滴水分
    62N470 0BD56號電桿下方約100公尺崩塌處，徒手將臺灣電
    力股份有限公司（下稱台電公司）架設在該處電桿上之電纜
    線拉扯下來，再持其所有客觀上足以對人之生命、身體構成
    威脅，可供兇器使用之柴刀1把砍斷電纜線，而竊取台電公
    司電纜線1批及放置在該處地上用於室外敷設供電線路耐曬
    耐低溫不易老化之風雨線1批及白鐵線1批得手。繼於同日12
    時許，駕車前往高雄市○○區○○巷00號找林裕允，並一同
    前往高雄市○○區○○巷00號現無人居住不知情葉坤助所有
    之空屋前，林裕允知悉上開電纜線等線路係傅志剛所竊得之
    贓物，竟猶基於收受贓物之犯意，於同日15時許，與傅志剛
    一起以火燃燒上開竊得之電纜線及風雨線以除去塑膠外皮，
    經警方接獲舉報稱甲仙區臺電電纜線遭竊頻繁，乃加強巡邏
    ，於同日16時15分許在前址查獲，並扣得附表編號1至15所
    示之物。
二、案經台電公司訴由高雄市政府警察局旗山分局報告臺灣橋頭
    地方檢察署檢察官偵查起訴。
    理  由
一、本件被告傅志剛、林裕允所犯非為死刑、無期徒刑、最輕本
    刑為3 年以上有期徒刑之罪或高等法院管轄之第一審案件，
    其等於準備程序進行中，就被訴事實為有罪之陳述，經本院
    告知被告2 人簡式審判程序之旨，並聽取當事人之意見後，
    裁定進行簡式審判程序，是本案之證據調查，依刑事訴訟法
    第273條之2規定，不受同法第159條第1項、第161條之2、第
    161條之3、第163條之1及第164條至第170條規定之限制。
二、上揭事實，業據被告傅志剛、林裕允於本院準備程序及審理
    時均坦承不諱（見本院卷第87、93至94頁），核與證人即告
    訴代理人楊明長、證人蔡岱錚、蔡貿凱、葉坤助於警詢中所
    證述之情節大致相符（見警卷18至32頁），並有車輛詳細資
    料報表、高雄市政府警察局旗山分局扣押筆錄、扣押物品目
    錄表、代保管收據、高雄市政府警察局刑案現場勘察採證物
    品清單、刑事案件證物採驗紀錄表、高雄市政府警察局旗山
    分局刑案勘察報告、高雄市政府警察局110年1月21日高市警
    刑鑑字第11030477900號鑑定書各1份及贓物認領保管單2份
    及照片44張附卷可稽（見警卷34至42、55至59頁），復有柴
    刀1把扣案可證。足認被告2人上開任意性自白確與事實相符
    ，本案事證明確，被告2人前開犯行均堪認定，俱應依法論
    科。
三、論罪科刑：
  ㈠按刑法第321條第1項第3 款之攜帶兇器竊盜罪，係以行為人
    攜帶兇器竊盜為其加重條件，此所謂兇器，其種類並無限制
    ，凡客觀上足對人之生命、身體、安全構成威脅，具有危險
    性之兇器均屬之，且祇須行竊時攜帶此種具有危險性之兇器
    為已足，並不以攜帶之初有行兇之意圖為必要（最高法院79
    年臺上字第5253號判例意旨參考）。查被告於行竊時所持之
    柴刀為金屬材質，質地堅硬，在客觀上顯足以對他人生命、
    身體、安全造成危險，揆諸上開說明，自屬兇器無訛。
  ㈡是核被告傅志剛所為，係犯刑法第321條第1項第3 款之攜帶
    兇器竊盜罪。被告林裕允所為，係犯同法第349條第1項之收
    受贓物罪。
  ㈢被告傅志剛前因施用毒品案件，經本院以106年度審訴字第
    994號判決判處有期徒刑10月確定（下稱甲案），又因施用
    毒品案件，經本院以107年度審訴字第1002號判決判處有期
    徒刑10月確定（下稱乙案）；上開甲、乙2案接續執行，於
    108年8月19日縮短刑期假釋出監並付保護管束，而甲案徒刑
    業已於108年4月26日執行完畢等情，有被告傅志剛前案紀錄
    表在卷可佐（見本院卷第19至52頁），其於受徒刑之執行完
    畢5年以內故意再犯本件有期徒刑以上之罪，為累犯，雖被
    告傅志剛所犯構成累犯之前案與本案所犯之罪質不同，惟裁
    量其前已有多次竊盜前科之財產犯罪紀錄，竟仍意圖不勞而
    獲再犯本案，顯見其惡性不改，對刑罰之反應力亦屬薄弱，
    基於助其重返社會並兼顧社會防衛之考量，再參酌司法院大
    法官釋字第775號解釋之意旨，認對其適用刑法第47條第1項
    累犯加重之規定與憲法罪刑相當原則、比例原則無違，是依
    刑法第47條第1項之規定加重其刑。
  ㈣被告林裕允前因施用毒品案件，經本院以107年度簡字第279
    3號判決判處有期徒刑3月確定，於108年8月12日徒刑執行完
    畢出監，有被告林裕允前案紀錄表在卷可佐（見本院卷第53
    至58頁），其於受徒刑之執行完畢5年以內故意再犯本件有
    期徒刑以上之罪，為累犯，雖被告林裕允所犯構成累犯之前
    案與本案所犯之罪質不同，惟裁量其前已有違反電業法（竊
    盜）之前科紀錄，竟仍再犯本案，顯見其惡性不改，對刑罰
    之反應力亦屬薄弱，基於助其重返社會並兼顧社會防衛之考
    量，再參酌司法院大法官釋字第775號解釋之意旨，認對其
    適用刑法第47條第1項累犯加重之規定與憲法罪刑相當原則
    、比例原則無違，是依刑法第47條第1項之規定加重其刑。
  ㈤爰依據行為人之責任為基礎，審酌被告傅志剛不思以正當方
    法獲取財物，率爾竊取他人財物，侵害他人財產權，顯欠乏
    尊重他人財產權之正確態度；被告林裕允明知為贓物，仍予
    收受，足以助長財產犯罪歪風，並增加偵查犯罪機關追查贓
    物之困難，所為均實不足取；且被告2人先前已有竊盜前科
    紀錄，有被告2人前案紀錄表在卷可證，素行非佳；惟念被
    告2人犯後終能坦承犯行，本件竊盜、收受贓物犯行之犯罪
    手段尚屬平和、所竊財物之價值尚非甚鉅，附表編號2至5所
    示竊得之財物，業已返還予告訴人台電公司，此有贓物認領
    保管單可佐（見警卷第40頁），足認上開犯行所生之損害已
    有減輕；兼衡以被告傅志剛自陳高職畢業之智識程度，入監
    前從事園藝工作，月收入3至4萬元之經濟狀況，及被告林裕
    允自陳國中畢業之智識程度，目前工作以臨時工為業，月收
    入不定之經濟狀況（見院卷第99頁）等一切情狀，分別量處
    如主文所示之刑，被告林裕允並諭知易科罰金之折算標準。
四、按供犯罪所用、犯罪預備之物或犯罪所生之物，屬於犯罪行
    為人者，得沒收之；犯罪所得，屬於犯罪行為人者，沒收之
    。前 2項之沒收，於全部或一部不能沒收或不宜執行沒收時
    ，追徵其價額，刑法第38條第2項前段、第38條之1第1 項前
    段、第3項定有明文。
  ㈠查附表編號2至5所示之物，固屬被告傅志剛加重竊盜犯行之
    犯罪所得，惟上開物品均已發還告訴代理人領回乙節，有贓
    物認領保管單1份在卷可憑(見警卷第40頁)業如前述，足認
    被告傅志剛本案竊盜犯行所得已實際合法發還告訴人，爰依
    刑法第38條之1第5項之規定不予宣告沒收或追徵。
  ㈡扣案之附表編號1所示之車牌號碼000-0000號自用小貨車1輛
    ，並非被告傅志剛所有，且已發還車主蔡貿凱，有贓物認領
    保管單1份(見警卷第41頁)在卷可憑，另附表編號15所示之
    OPPO手機1支，雖為被告林裕允所有，但並未供本案加重竊
    盜或收受贓物犯行使用，且已經檢察官偵訊後發還被告林裕
    允等情，業據被告林裕允於本院審理時供陳明確（見本院卷
    第87頁），復有台灣橋頭地方檢察署110年4月13日點名單上
    檢察官之批示附卷可按（見110年度偵字第4042號卷第29頁
    ），故均不予宣告沒收。
  ㈢扣案之附表編號6所示之柴刀1把，係被告傅志剛所有，且供
    犯本案加重竊盜犯行所用之物，業據被告傅志剛於警詢、偵
    查及本院審理中供陳在卷，爰依刑法第38條第2項前段規定
    ，於被告傅志剛所犯加重竊盜犯行項下宣告沒收。
  ㈣至扣案之附表編號7至14所示之物，雖均為被告傅志剛所有
    ，惟被告傅志剛供稱均與本案加重竊盜犯行無關等情，又依
    本案現存卷證資料亦查無證據足認與被告傅志剛本案加重竊
    盜犯行相關，是爰均不予宣告沒收，併此敘明。
據上論斷，應依刑事訴訟法第273條之1第1項、第299條第1 項前
段，判決如主文。
本案經檢察官鍾岳璁提起公訴，檢察官陳俐吟到庭執行職務。
中    華    民    國   110    年    10   月    15    日
                  刑事第四庭  法  官 陳  箐
以上正本證明與原本無異。
如不服本判決應於收受送達後20日內向本院提出上訴書狀，並應
敘述具體理由；如未敘述上訴理由者，應於上訴期間屆滿後20日
內向本院補提理由書（均須按他造當事人之人數附繕本）「切勿
逕送上級法院」。
中    華    民    國   110    年    10    月    15    日
                              書記官 陳昱良
附錄本案論罪科刑法條全文：
中華民國刑法第321條
犯前條第 1 項、第 2 項之罪而有下列情形之一者，處 6 月以
上 5 年以下有期徒刑，得併科 50 萬元以下罰金：
一、侵入住宅或有人居住之建築物、船艦或隱匿其內而犯之。
二、毀越門窗、牆垣或其他安全設備而犯之。
三、攜帶兇器而犯之。
四、結夥三人以上而犯之。
五、乘火災、水災或其他災害之際而犯之。
六、在車站、港埠、航空站或其他供水、陸、空公眾運輸之舟、
    車、航空機內而犯之。
前項之未遂犯罰之。
　
刑法第349 條第1 項
收受、搬運、寄藏、故買贓物或媒介者，處5 年以下有期徒刑、
拘役或科或併科50萬元以下罰金。
　
附表：
┌──┬───────────┬──────┐
│編號│品名                  │數量        │
├──┼───────────┼──────┤
│1   │自用小貨車車牌號碼    │1輛         │
│    │ACU-2837號            │            │
├──┼───────────┼──────┤
│2   │電纜線                │60公尺      │
├──┼───────────┼──────┤
│3   │裸銅線                │19公斤      │
├──┼───────────┼──────┤
│4   │白鐵線                │10公斤      │
├──┼───────────┼──────┤
│5   │風雨線                │6公斤       │
├──┼───────────┼──────┤
│6   │柴刀                  │1把         │
├──┼───────────┼──────┤
│7   │拖鞋                  │1雙         │
├──┼───────────┼──────┤
│8   │電鋸                  │4支         │
├──┼───────────┼──────┤
│9   │鋼管鋸                │1支         │
├──┼───────────┼──────┤
│10  │老虎鉗                │1支         │
├──┼───────────┼──────┤
│11  │美工刀                │1支         │
├──┼───────────┼──────┤
│12  │手機(廠牌:三星含SIM卡)│1支         │
├──┼───────────┼──────┤
│13  │安非他命              │1包         │
├──┼───────────┼──────┤
│14  │安非他命吸食器        │1組         │
├──┼───────────┼──────┤
│15  │手機(廠牌:OPPO)       │1支         │
└──┴───────────┴──────┘